Ana Carolina Lemos

Desenvolvedora de Software



Piracicaba, São Paulo, Brasil

Sou uma profissional de T.I com mais de 7 anos de experiência transitando entre áreas como desenvolvimento web, monitoramento de execução de testes, resolução de vulnerabilidades em servidores cloud e suporte a middlewares. Tendo sido presente nessa jornada o contato e atendimento com clientes globais.

Habilidades Técnicas:

- Python
- Javascript
- Flask
- Django
- HTML
- CSS
- Bootstrap
- Selenium
- Pytest
- SOAP UI

- Git.
- GitHub
- SQL
- SQL Alchemy
- PostgreSQL
- DB2 IBM
- Linux
- IBM Tivoli Workload Scheduler (TWS)

Experiências:

Empresa: EY - Ernst & Young - 2023/2024:

Desenvolvedora de aplicações - Back-End
Período: 02/2023 - 02/2024

Como consultora atuei desenvolvendo aplicação usada por uma grande estatal brasileira. No primeiro momento ajudando time a adaptar parte da aplicação já existente e após a finalização passando a ser responsável pelo desenvolvimento de novas funcionalidades, sendo necessário a partir desse momento atuar também com frontend. Nesse projeto utilizei Python e Javascript como linguagens principais, framework Flask e metodologia ágil para gerenciamento.

Empresa: IBM - 2016/2023:

QA tester - IBM

Período: 10/2022 - 01/2023

Atuei com testes de API, utilizando SoapUI era responsável pelo envio de testes de payloads, e registro de documentação atestando a qualidade dos testes

 Desenvolvedora de aplicações - Suporte a execuções e automação de aplicação em Python - 2021/2022

Período: 03/2021 - 10/2022

Como consultora do projeto AT&T dentro da IBM era responsável junto ao time de gerenciamento por monitorar, atender aos clientes globais, fazer investigação de problemas, direciona-los a equipe necessária em caso de erros nos teste de execução. Junto ao monitoramento também tivemos a iniciativa de automatizar os processos feitos manualmente e mostra-los em uma dashboard web tornando possível o cliente ter mais autonomia com relação ao status dos testes. No projeto web fiquei responsável por atuar com Python criando a mensageria com SMTP, criação de rotas para envio de dados ao front-end.



Fui reconhecida como destaque no time pela rápida adaptação e habilidades mostradas no dia a dia.

 Especialista de Infraestrutura - Suporte de segurança -IBM

Período: 03/2018 - 02/2021

Comecei como gerente de filas, em que era responsável pela análise de pedidos de suporte e distribuição das requisições entre colegas de time buscando equilíbrio de demanda de trabalho entre eles. Depois dessa primeira experiência passei a suportar as aplicações Rational solution for Collaborative Lifecycle Management (CLM) e UrbanCode Deploy. Como ultima função dentro do time trabalhei com demandas de segurança ajudando a resolver vulnerabilidades em sistemas operacionais e algumas aplicações a nível de servidores

Formação:

 Tecnólogo em Análise e Desenvolvimento de Sistemas, Unicamp - Universidade Estadual de Campinas

Certificações/Cursos:

Concluídos:

- Microsoft Certified: Azure Fundamentals.
- Curso Python Básico
- <u>Bootcamp Backend Developer</u>

Em Progresso:

- Python Django The Practical Guide
- Bootcamp Frontend Developer

Idiomas:

• Inglês - B1/B2